臺灣屏東地方法院刑事判決　　　　　　 100年度訴字第1410號
公　訴　人　臺灣屏東地方法院檢察署檢察官
被　　　告　尤美秋
上列被告因偽證案件，經檢察官提起公訴（100 年度偵字第4015
號），嗣被告就被訴事實為有罪之陳述，經本院告知簡式審判程
序之旨，並聽取當事人之意見後，由本院合議庭裁定改由受命法
官獨任進行簡式審判程序，判決如下：
    主  文
尤美秋犯偽證罪，處有期徒刑月。
    事  實
一、尤美秋明知其曾於民國98年6 月9 日晚上9 時許，先與黃朝
    琴議定以新臺幣（下同）5 百元之代價，購買重量不詳之第
    二級毒品甲基安非他命，再由黃朝琴委託蘇玉玲將甲基安非
    他命送至尤美秋位於屏東縣恆春鎮○○里○○路50巷3 之2
    號之住處交付予尤美秋，並向尤美秋收受5 百元價金（黃朝
    琴、蘇玉玲上開犯行業經臺灣高等法院高雄分院〈下稱雄高
    分院〉於100 年3 月15日以100 年度上訴字第29號判決審結
    ），竟於蘇玉玲上開販賣毒品犯行經起訴後，為圖迴護蘇玉
    玲，即基於偽證之犯意，於100 年3 月1 日上午10時許，在
    雄高分院蘇玉玲違反毒品危害防制條例案件審理程序中，於
    執行審判職務之公署審判時，經該院告以具結之義務及偽證
    之處罰後，就其是否有於上開時、地向蘇玉玲購買甲基安非
    他命之於案情有重要關係之事項，以證人之身分供前具結後
    虛偽證稱：蘇玉玲沒有拿甲基安非他命到伊家裡給伊，伊也
    沒問黃朝琴為何沒拿過來等語，圖使蘇玉玲能因此脫免刑責
    。
二、案經雄高分院函送臺灣屏東地方法院檢察署檢察官偵查起訴
    。
    理  由
一、按除被告所犯為死刑、無期徒刑、最輕本刑為3 年以上有期
    徒刑之罪或高等法院管轄第一審案件者外，於第一次審判期
    日前之準備程序進行中，被告先就被訴事實為有罪之陳述時
    ，審判長得告知被告簡式審判程序之旨，並聽取當事人、代
    理人、辯護人及輔佐人之意見後，裁定進行簡式審判程序，
    刑事訴訟法第273 條之1 第1 項定有明文。經核本件被告尤
    美秋所犯係死刑、無期徒刑、最輕本刑為3 年以上有期徒刑
    以外之罪，其於準備程序中就被訴事實為有罪之陳述，經法
    官告知簡式審判程序之旨，並聽取公訴人、被告之意見後，
    本院爰依首揭規定，合議裁定由受命法官獨任進行簡式審判
    程序。是本案之證據調查，依同法第273 條之2 規定，不受
    同法第159 條第1 項、第161 條之2 、第161 條之3 、第16
    3 條之1 ，及第164 條至170 條所規定證據能力認定及調查
    方式之限制，合先敘明。
二、上開犯罪事實，業據被告尤美秋於本院準備程序、審理中均
    供承不諱，且有雄高分院100 年度上訴字第29號案件100 年
    3 月1 日之審判筆錄（見偵卷第37頁反面至第39頁）及被告
    於該案中具結之證人結文各1 份（見偵卷第42頁反面）在卷
    可稽，復有雄高分院100 年度上訴字第29號刑事判決1 份（
    見偵卷第10至17頁）存卷足佐，堪認被告上開任意性之自白
    ，確與事實相符，是本件事證明確，被告犯行均洵堪認定，
    應予依法論科。
三、按刑法上之偽證罪，不以結果之發生為要件，一有偽證行為
    ，無論當事人是否因而受有利或不利之判決，均不影響其犯
    罪之成立；而該罪所謂於案情有重要關係之事項，則指該事
    項之有無，足以影響於裁判之結果者而言（最高法院71年臺
    上字第8127號判例意旨參照）。被告尤美秋於100 年3 月1
    日在雄高分院100 年度上訴字第29號案件審理中具結後所為
    之證言，係該案被告蘇玉玲有無販賣毒品犯行之重要依據，
    自均屬足以影響裁判結果之事項無訛，是核被告尤美秋所為
    ，係犯刑法第168 條之偽證罪；至雄高分院100 年度上訴字
    第29號判決雖未採信被告尤美秋於該案審理中之證述，然被
    告尤美秋既曾就足以影響裁判結果之事項為不實之證述，揆
    諸首揭判例意旨，縱該案被告蘇玉玲未因而受有有利之判決
    結果，仍無礙於被告尤美秋上開偽證犯行之成立。被告既已
    坦承前揭偽證犯行，而該案被告蘇玉玲上開販毒案件，於10
    0 年3 月15日始經雄高分院以100 年度上訴字第29號，且甫
    於100 年4 月27日上訴第三審，至今尚未確定等情，有前引
    之雄高分院100 年度上訴字第29號判決1 份及本院公務電話
    紀錄（見本院卷第47頁）在卷可證，是被告自白上開犯行時
    ，其所虛偽陳述之案件尚未判決確定至明，自得依刑法第17
    2 條之規定減輕其刑。爰審酌被告在司法案件之審理程序中
    ，以證人身分供前具結而為虛偽陳述，違背證人據實陳述之
    義務，妨害司法發現真實之功能，致生誤判之危險，所為殊
    屬不該，惟念被告犯後尚能坦承犯行不諱，表現悔意，兼衡
    被告所為雖有使裁判陷於錯誤之危險，然考量其作證時係與
    該案被告蘇玉玲同庭，或因而有壓力因素而為對該案被告蘇
    玉玲有利之虛偽證述，且並非陷人於罪，暨審酌其學歷為國
    小肄業，原為家管，家中尚有2 未成年子女之家庭狀況（此
    業據被告供陳在卷，見本院卷第68頁）等一切情狀，量處如
    主文所示之刑。至檢察官雖具體求刑有期徒刑4 月，惟本院
    審酌前揭各情，因認主文所示之宣告刑已可收懲戒之效且已
    與被告之罪責相當，檢察官上開求刑稍有過重之情，併此敘
    明。
四、被告張仁和部分由本院另行審結。
據上論斷，應依刑事訴訟法第273 條之1 第1 項、第299 條第1
項前段，刑法第168 條、第172 條，判決如主文。
本案經檢察官王光傑到庭執行職務。
中    華    民    國   100    年    12    月    27    日
                  刑事第三庭    法  官  薛侑倫
以上正本證明與原本無異。
如不服本判決應於收受判決後10日內向本院提出上訴書狀，並應
敘述具體理由；其未敘述上訴理由者，應於上訴期間屆滿後20日
內向本院補提理由書（均須按他造當事人之人數附繕本）「切勿
逕送上級法院」。
中    華    民    國   100    年    12    月    28    日
                                書記官  張語恬
附錄本件論罪科刑法條：
中華民國刑法第168條
（偽證罪）
於執行審判職務之公署審判時或於檢察官偵查時，證人、鑑定人
、通譯於案情有重要關係之事項，供前或供後具結，而為虛偽陳
述者，處7 年以下有期徒刑。